# 出售股权的会计处理

提问人：你瞅我干啥 时间：2020-08-17 16:59:00
请教陈老师有关股权转让的问题。G集团公司（国有集团）下属A公司及其他多个子公司合计持有D公司60%股权。
A公司持有D公司25%股权，同时与D公司同属G集团下其他股东签订一致行动人协议，合计持有D公司60%表决权。
B公司为A公司全资子公司。
2020 年，A公司与D公司其他股东解除一致行动人协议，同时将其持有的D公司25%股权转让给B公司，评估时点为2019 年 12 月 31 日，交割时间为 2020 年 6 月 30 日， 2020 年1-6月期间损益对应标的股权的部分归原股东所有。
请教陈老师
1 、 2020 年，D公司未宣告发放股利，相关过渡期损益由B公司支付给A公司，B公司能否将该过渡期损益部分计入长期股权投资成本？
2 、 2020 年底，编制合并财务报表时，B公司作为D公司最大的股东，仍然决定了D公司的主要人事安排，且其他股东股权分散，在一致行动人协议解除后，能否将B公司纳入合并范围。（视同同一控制下企业合并）
谢谢陈老师。

回答人：chenyiwei
这个问题首先要考虑B能否控制D。如果B能够控制D，则因为交易前后D都在G集团的最终控制下，所以对B而言应属于同一控制下合并，相应地其长期股权投资成本按合并日D的账面净资产份额确定，与过渡期损益支付安排无关，所支付的过渡期损益款项冲减B的资本公积。
需要关注的是：无论此前A与同属G集团下其他股东之间有无一致行动协议，因为各方同受G集团控制，事实上都难免存在一致行动关系。建议由G集团明确，集团内其他D公司股东单位将其对应的股东会、董事会表决权委托给B行使，且该表决权在持股期间始终有效，这种安排结合B与D之间业务的协同效应等其他考虑因素，才能作为B对D有实质控制权的充分适当证据。